【裁判字號】    97,訴,673
【裁判日期】    970331
【裁判案由】    毒品危害防制條例
【裁判全文】
臺灣板橋地方法院刑事判決               97年度訴字第673號
公  訴  人  臺灣板橋地方法院檢察署檢察官
被      告  甲○○
上列被告因違反毒品危害防制條例案件，經檢察官提起公訴（97
年度毒偵字第1056號），被告於準備程序進行中先就被訴事實為
有罪之陳述，經告知簡式審判程序之旨，並聽取當事人之意見後
，本院合議庭裁定由受命法官獨任進行簡式審判程序，茲判決如
下：
    主  文
甲○○施用第一級毒品，處有期徒刑壹年陸月。
    事  實
一、甲○○曾違犯賭博、前麻醉藥品管理條例、毒品危害防制條
    例、搶奪及竊盜等案件，其中於民國（下同）88年間，因施
    用毒品案件，經本院以88年度毒聲字第7003號刑事裁定送觀
    察、勒戒，認無繼續施用毒品之傾向，於88年12月24日執行
    完畢釋放出所，並由臺灣板橋地方法院檢察署檢察官以88年
    度毒偵緝字第430 號不起訴處分書為不起訴處分確定，91年
    間，再因施用毒品案件，經本院以91年度毒聲字第1486號刑
    事裁定送觀察、勒戒後，認有繼續施用毒品傾向，旋經本院
    以91年度毒聲字第2033號刑事裁定令入戒治處所施以強制戒
    治1 年，並於92年1 月13日停止戒治出所，所餘期間付保護
    管束，嗣經本院以92年度毒聲字第1279號刑事裁定撤銷保護
    管束並令入戒治處所施以強制戒治，迄92年12月5 日執行完
    畢，該案並經本院以91年度板簡字第1167號刑事簡易判決處
    有期徒刑6 月確定，迨92年間，復因施用毒品案件，經本院
    以92年度訴字第1934號刑事判決處有期徒刑7 月（施用第一
    級毒品部分）、4 月（施用第二級毒品部分），並定應執行
    刑為有期徒刑9 月確定，92年間，又因搶奪案件，經本院以
    92年度訴字第1522號刑事判決處有期徒刑1 年5 月，遞由臺
    灣高等法院、最高法院駁回上訴確定，92年間，復因竊盜案
    件，經本院以92年度易字第1635號刑事判決處有期徒刑10月
    ，並由臺灣高等法院駁回上訴確定，嗣上開各該案件之徒刑
    併執行之，自92年12月5 日起入監服刑，迄95年3 月10日因
    縮短刑期假釋出監（原指揮書執行完畢日期為96年2 月19日
    ），惟於96年間，又犯施用毒品案件，經本院以96年度訴字
    第1374號刑事判決處有期徒刑10月，減為有期徒刑5 月確定
    （現仍執行中），其上開假釋因而遭撤銷暨依中華民國96年
    罪犯減刑條例減刑（目前尚未執行其減刑後之殘刑─以上於
    本件均不構成累犯）；詎猶不知悛悔，於上開強制戒治執行
    完畢釋放後5 年內，另基於施用第一級毒品之犯意，於96年
    11 月18 日16時許（起訴書誤載為「96年11月18日19時20分
    為警採集尿液回溯26小時內之某時」），在其位於臺北縣土
    城市○○路141 號6 樓之1 之住所內（起訴書誤載為「在不
    詳處所」），以將第一級毒品海洛因摻水置入針筒內再注射
    身體之方式（起訴書誤載為「以不詳方式」），施用第一級
    毒品海洛因1 次。嗣於96年11月18日19時20分許，為警在臺
    北縣土城市○○路○ 段前攔查，並採集其尿液送驗，結果呈
    鴉片類陽性反應，而查悉上情。
二、案經臺北縣政府警察局土城分局報請臺灣板橋地方法院檢察
    署檢察官偵查起訴，再經本院合議庭裁定進行簡式審判程序
    審理。
    理  由
一、按本件被告甲○○所犯為死刑、無期徒刑、最輕本刑為3 年
    以上有期徒刑以外之罪，其於準備程序進行中先就被訴事實
    為有罪之陳述，經告知簡式審判程序之旨，並聽取公訴人、
    被告之意見後，本院合議庭認宜由受命法官獨任進行簡式審
    判程序，爰依刑事訴訟法第273 條之1 第1 項規定，裁定進
    行簡式審判程序，合先敘明。
二、上揭犯罪事實，業據被告甲○○於本院準備程序中及審理時
    均坦承不諱，且其於96年11月18日19時20分許，在臺北縣政
    府警察局土城分局廣福派出所警詢時為警方所採集之尿液檢
    體，經送請臺灣檢驗科技股份有限公司遞以EIA 酵素免疫分
    析法初步檢驗、GC/MS 氣相層析質譜儀確認檢驗結果，確呈
    現鴉片類陽性反應，有該公司96年12月12日濫用藥物尿液檢
    驗報告及臺北縣政府警察局土城分局偵辦毒品案尿液編號及
    姓名對照表各1 份附卷可稽，堪信被告自白確與事實相符。
    次被告前於88年間，因施用毒品案件，經本院以88年度毒聲
    字第7003號刑事裁定送觀察、勒戒後，認無繼續施用毒品之
    傾向，於88年12月24日執行完畢釋放出所，並由臺灣板橋地
    方法院檢察署檢察官以88年度毒偵緝字第430 號不起訴處分
    書為不起訴處分確定，再於91年間，因施用毒品案件，經本
    院以91年度毒聲字第1486號刑事裁定送觀察、勒戒後，認有
    繼續施用毒品傾向，經本院以91年度毒聲字第2033號刑事裁
    定令入戒治處所施以強制戒治1 年，並於92年1 月13日停止
    戒治出所，所餘期間付保護管束，嗣經本院以92年度毒聲字
    第1279號刑事裁定撤銷保護管束並令入戒治處所施以強制戒
    治，甫於92年12月5 日執行完畢等節，有臺灣高等法院被告
    前案紀錄表在卷足憑，堪認被告確係於前經強制戒治執行完
    畢釋放後5 年內，再犯本件施用第一級毒品犯行，核與毒品
    危害防制條例第23條第2 項規定相符，應依法論科。
三、核被告所為，係犯毒品危害防制條例第10條第1 項之施用第
    一級毒品罪；其施用前持有海洛因之低度行為，應為施用之
    高度行為所吸收，不另論罪。爰審酌被告前經強制戒治之執
    行完畢後，猶另萌施用毒品犯意，再犯本罪，顯見其戒除毒
    癮之意志薄弱，且未衷心悛悔，漠視法令之禁制，恣意濫用
    毒品，其行可訾，惟尚知坦承犯行，兼衡其施用毒品之種類
    、期間、次數、動機、目的、手段等一切情狀，量處如主文
    所示之刑，以資懲儆。另如犯罪事實欄所載之針筒，雖係被
    告持以犯本案施用第一級毒品罪所用之物，惟本院衡酌該物
    品並未扣案，復查亦無其他積極事證足資證明該等物品目前
    仍然存在（被告陳明該等物品已丟棄滅失等語），爰不予宣
    告沒收，附此敘明。
據上論斷，應依刑事訴訟法第273 條之1 第1 項、第299 條第1
項前段，毒品危害防制條例第10條第1 項、第23條第2 項，判決
如主文。
本案經檢察官顏世翠到庭執行職務。
中    華    民    國    97    年    3     月    31    日
                  刑事第三庭  法  官  王屏夏
上列正本證明與原本無異。
如不服本判決，應於判決送達後10日內敘明上訴理由，向本院提
出上訴狀（應附繕本），上訴於臺灣高等法院。
                              書記官  陳金鳳
中    華    民    國    97    年    3     月    31    日
附錄本案論罪科刑法條全文：
毒品危害防制條例第10條
施用第一級毒品者，處 6 月以上 5 年以下有期徒刑。
施用第二級毒品者，處 3 年以下有期徒刑。


司法院資訊處製作；財團法人民間司法改革基金會備份。
